---
title: "Analyses_gl_essai_1"
author: "Alice"
date: "31/03/2023"
output: html_document
---

```{r setup, include=FALSE}
knitr::opts_chunk$set(echo = TRUE)

#Chargement du jeu de donnees
library(readxl)
PE <- read_excel("C:/git/Grand_lieu/DATA/PE.xlsx",
                  col_names = TRUE)

info_esp <- read_excel("C:/git/Grand_lieu/DATA/info_especes.xlsx",
                 col_names = TRUE)
pod_site <- read_excel("C:/git/Grand_lieu/DATA/pod_site2.xlsx",
                 col_names = TRUE)#mettre les donnees habitats 
n_eau <- read_excel("C:/git/Grand_lieu/DATA/table_niveau_eau.xlsx",
                       col_names = TRUE)
meteo <- read_excel("C:/git/Grand_lieu/DATA/meteo_gl_final.xlsx",
                       col_names = TRUE)

```

# Les Analyses

## Préparation du jeu de données

Mettre les années en facteurs pour comparer les variations d'abondances

```{r}

PE$ANNEE_txt <- as.factor(PE$ANNEE)
library(data.table)
setnames(PE,"ESPECE","CODE")#remplacer le nom "espece" par "code"
PE$CODE <- as.factor(PE$CODE)
PE$SITE <- as.factor(PE$SITE)
PE$annee_sc = scale(PE$ANNEE)#centrer/reduire les annees
summary(PE)

```

Ensuite, on enleve les espèces avec trop peu de données, car celles-ci ne peuvent pas être pris en compte : Statistiquement, les données avec trop peu d'occurences ne peuvent pas calculer de tendances.

\#\#\#Faire le test de puissance pour savoir combien d'occurences on prend

[ faire le script test de puissance ]

On crée donc un nouvel objet qui ne contient que les espèces avec au moins 100 occurences sur l'ensemble du jeu de données \#creer variable avec le nombre d'occurence de chaque esp

```{r PE2}

occ_esp <- tapply(PE$ABONDANCE, PE$CODE, function(x) sum(x > 0))
occ_esp
 
# Identifier les espèces qui ont moins de 100 observations 
rare_species <- names(occ_esp[occ_esp < 100])
rare_species
# Filtrer le jeu de données pour exclure les espèces rares
PE2 <- PE[!(PE$CODE %in% rare_species),]
```

La fonction tapply permet d'appliquer une fonction à des sous-ensembles de données. Elle est souvent utilisée pour calculer des statistiques descriptives (moyenne, médiane etc). Ici, elle nous permet de compter le nombre de fois où il y a une présence de l'oiseau (abondance \> 0) tapply(X, INDEX, FUN)

# Analyses du jeu de données en entier

## Variation d'abondance

```{r complet}


library(glmmTMB)#package pour faire glmm
md1 <- glmmTMB(ABONDANCE ~ ANNEE_txt + (1|SITE) + (1|CODE),data = PE,  family = nbinom2, ziformula = ~1)
 
smd1 <- summary(md1)
print(smd1)
#ANALYSES DES RESIDUS
library(DHARMa)
simulationOutput <- simulateResiduals(fittedModel = md1, plot = F)#met du temps 
testZeroInflation(simulationOutput)
plot(simulationOutput)

```

### Explication du modèle :

glmmTMB(var rep \~ var expl eff fixe + (1\| var expl eff aleatoire), data = data, family = type de distribution) 
On place les espèces (CODE) en effet aléatoire car les deux points d'une même espèce ne sont pas indépendant. Dans ce jeu de données de comptage, nous avons beaucoup de 0 lorsque les espèces ne sont pas présentes. Pour corriger cet effet, on ajoute "ziformula" qui va prendre en compte l'excès de 0 dans le modèle. \#la distribution negative binomiale est une distribution de comptage, utilise en cas de surdispersion \#il en existe 2, nbinom1 et nbinom2 \#nbinom2 est une négative binomiale tandis que nbinom1 correspond à du quasi-poisson. 

\`\`\` {r} confint(md1)\#donne les intervalles de confiance avec l'estimate

# GRAPHIQUES

library(ggplot2) library(ggeffects) ggpred \<- ggpredict(md1,terms = c("ANNEE_txt")) plot(ggpred) summary(ggpred) ggpred$x <- as.numeric(as.character(ggpred$x)) ggplot(data = ggpred, aes(x= x)) + geom_point(aes( y= predicted, color = "predict")) + geom_line(aes( y= predicted, color = "predict")) + geom_errorbar(aes(x = x, ymin = conf.low, ymax = conf.high), width=0.1) + labs(y="Variation d'abondance",x="Années", title = "Variation d'abondance de l'ensemble des oiseaux en fonction des annees", color = "Legende") \#geom_pointrange(aes(x = x ,y = predicted, ymin = conf.low , ymax= conf.high)) \# autre methode pour errorbar
