---
title: "Fiche espèce - Phragmite des joncs"
author: "Alice"
date: "17/04/2023"
output: html_document
editor_options: 
  markdown: 
    wrap: 72
---

```{r setup, include=FALSE}
knitr::opts_chunk$set(echo = TRUE)
```

# [Fiche espèce]{.ul} : Exemple du phragmite des joncs :

Pour chaque espèce présente dans le jeu de données et ayant assez
d'occurences (\>50) pour permettre une analyse de tendance, une fiche
espèce est faite pour visualiser la situation dans laquelle se trouve
cette espèce.

Elle comprend des graphiques de données brutes, de la cartographie ainsi
que des modèles statistiques de régression linéaires.

## Pré-traitement du jdd

### 1) Pré-traitement de PE

```{r cars}
####### CHARGEMENT ET MISE EN FORME DU JDD #####
library(readxl)
PE <- read_excel("C:/git/Grand_lieu/DATA/PE.xlsx",
                  col_names = TRUE)
###### annee en facteur 
PE$ANNEE_txt <- as.factor(PE$ANNEE)
library(data.table)
setnames(PE,"ESPECE","CODE")
PE$CODE <- as.factor(PE$CODE)
PE$SITE <- as.factor(PE$SITE)
summary(PE)
####### annee centre et reduite en numerique 
PE$annee_sc = scale(PE$ANNEE)
```

### 2) Pré-traitement de ACRSCH_data

```{r}

ACRSCH_data <- subset(PE, CODE == "ACRSCH")
#### ENLEVER LES SITES VIDES
occ_site <- tapply(ACRSCH_data$ABONDANCE, ACRSCH_data$SITE, function(x) sum(x > 0))
hist(tapply(ACRSCH_data$ABONDANCE, ACRSCH_data$SITE, function(x) sum(x > 0))) 
site_vide <- names(occ_site[occ_site < 1])
site_vide#liste des sites avec 0 occurence de ACRSCH 
ACRSCH_data2<- ACRSCH_data[!(ACRSCH_data$SITE %in% site_vide),]
# #### ENLEVER LES ANNEES VIDES

occ_year <- aggregate(ABONDANCE~ ANNEE_txt, data = CUCCAN_data2, FUN = sum)
year_delete <- numeric()

for (i in c(1:(length(occ_year)))) {
  if (occ_year$ABONDANCE[i] ==0) {
    year_delete <- c(year_delete,occ_year$ANNEE_txt[i])
  } else {break}}

year_delete#liste des sites avec 0 occurence de CUCCAN 
CUCCAN_data3<- CUCCAN_data2[!(CUCCAN_data2$ANNEE_txt %in% year_delete),] 
#j'espere que cela fonctionne, il faut que je trouve une espece adequate # #### ENLEVER LES ANNEES VIDES

```

## Les analyses :

## 1) La variation d'abondance

Pour visualiser la variation d'abondance de phragmite des joncs, on
compare l'abondance en fonction de l'année. L'année est mise en facteur.
Cela permet de comparer chaque année de façon indépendante (des
evenements distincts).

```{r varab, echo=FALSE}

#PACKAGES
library(glmmTMB)#package pour faire glmm
library(DHARMa)#residus
library(ggplot2)#graph
library(ggeffects)#graph


# Variation d'abondance : Modèle linéaire mixte avec glmmTMB pour chaque espèce
md_va_ACRSCH <- glmmTMB(ABONDANCE ~ ANNEE_txt + (1|SITE) , data = ACRSCH_data2, family = nbinom2, ziformula = ~1)
summary(md_va_ACRSCH)


#Residus 
library(DHARMa)
simulationOutput <- simulateResiduals(fittedModel = md_va_ACRSCH, plot = T)#met du temps 
testZeroInflation(simulationOutput)


# Graphique d'abondance en fonction de l'année 
gg2<- ggpredict(md_va_ACRSCH,terms = c("ANNEE_txt"))
plot_var_ab <- ggplot(gg2, aes(x = x, y = predicted)) +
  geom_point() +
  geom_line(aes(group = 1)) +
 #geom_errorbar(aes(ymin = conf.low, ymax = conf.high), width=0.1) + 
  labs(x = "Année", y = "Abondance", title = paste("Variation d'abondance de phragmite des joncs au fil du temps"))
print(plot_var_ab)


# Créer une table pour la sortie du modèle
print(gg2)
ref <- gg2$predicted[1] 
d_pred <- data.frame(annee = gg2$x,abondance_var = gg2$predicted / ref, ICinf = gg2$conf.low/ref , ICsup = gg2$conf.high/ref)
print(d_pred)
plot(d_pred$annee, d_pred$abondance_var, xlab = "Annee", ylab = "abondance")

```

\#glmmTMB(var rep \~ var expl eff fixe + (1\| var expl eff aleatoire),
data = data, family = type de distribution) \#effet aleatoire des esp
car 2 points d'une meme espece ne sont pas aleatoire \#Ici, on a bcp de
0, ce qui cree un ecart a la moyenne \#ziformula = \~1 permet de prendre
en compte le "trop plein" de 0 (betement recopie) \#la distribution
negative binomiale est une distribution de comptage, utilise en cas de
surdispersion \#il en existe 2, nbinom1 et nbinom2 \#nbinom2 plus
precise )

## 2) La tendance de l'espèce

```{r tend, echo=FALSE}

#tendance de l'espece : Modèle linéaire mixte avec glmmTMB
md_td_ACRSCH <- glmmTMB(ABONDANCE ~ annee_sc + (1|SITE) , data = ACRSCH_data, family = nbinom2, ziformula = ~1)
summary(md_td_ACRSCH)# resume du modèle


#Residus 
simulationOutput <- simulateResiduals(fittedModel = md_td_ACRSCH, plot = T)#met du temps 
testZeroInflation(simulationOutput)
res5<-residuals(md_td_ACRSCH)
hist(res5, nclass=20, main="", xlab="Residuals", ylab="Occurrence", cex.lab=1.5,col='grey') # distribution des résidus


#Graphique de la tendance 
confint(md_td_ACRSCH)
gg3<- ggpredict(md_td_ACRSCH,terms = c("annee_sc"))
plot_var_ab <- ggplot(gg3, aes(x = x, y = predicted)) +
  #geom_point() +
  geom_line(aes(group = 1)) +
  #geom_errorbar(aes(ymin = conf.low, ymax = conf.high), width=0.1) + 
  labs(x = "Année", y = "Abondance", title = paste("Abondance de phragmite des joncs au fil du temps"))
print(plot_var_ab)
print(gg3)
ref <- gg3$predicted[1] 
d_pred <- data.frame(annee = gg3$x,abondance_var = gg3$predicted / ref, ICinf = gg3$conf.low/ref , ICsup = gg3$conf.high/ref)
print(d_pred)
plot(d_pred)
d_pred$annee_orig <- (d_pred$annee * sd(PE$ANNEE)) + mean(PE$ANNEE)




#GRAPHIQUES
gg2<- ggpredict(mde,terms = c("ANNEE_txt"))
ggplot(gg2, aes(x = x, )) +
  geom_point(aes( y= predicted)) +
  geom_errorbar(aes(x = x, ymin = conf.low, ymax = conf.high), width=0.1) + 
  labs(x = "Année", y = "Abondance", title = paste("Abondance de phragmite des joncs au fil du temps"))


```

## 3) Comment évolue la variable habitation ?

```{r hab, echo=FALSE}
length(unique(ACRSCH_data2$SITE)) #Nombre de sites où elle a été vu 

list_x <- as.factor(c(2002:2021))

for (x in list_x) {
  ACRSCH_data_new <- ACRSCH_data2[(ACRSCH_data2$ANNEE_txt == x),]
  ar <- tapply(ACRSCH_data_new$ABONDANCE, ACRSCH_data_new$SITE, function(a) sum(a >= 1))
  ar[is.na(ar)] <- 0
  presence <- names(ar[ar > 0]) ; 
  nb <- length(presence)
  tab_x <- data.frame(x,nb)
    if (x == list_x[1]) {
  tab_occ_site <- tab_x
} else {
  tab_occ_site <- rbind(tab_occ_site, tab_x)
}

  
print(tab_occ_site)
}  

plot(tab_occ_site$nb ~tab_occ_site$x , type = "b", xlab = "Annee", ylab
= "Nombre de points d'ecoute", main = "Graphique du nombre de PE du
Phragmite des joncs en fonction du temps")

plot(tab_occ_site$nb_indiv ~tab_occ_site$x , type = "b", xlab = "Annee",
ylab = "Nombre d'individus", main = "Graphique du nombre d'indiv en
fonction du temps")
```

4)  Fusionner les graphiques ?

```{r pressure, echo=FALSE}

library(gridExtra)
# Combinaison de la table de sortie et du graphique en une seule image
#grid.arrange(plot_var_ab, tableGrob(output_table), ncol = 2, widths = c(2, 1))

```
