---
title: "Fiche espèce - TURPHI"
author: "Alice"
date: "17/04/2023"
output: html_document
editor_options: 
  markdown: 
    wrap: 72
---

```{r setup, include=FALSE}
knitr::opts_chunk$set(echo = TRUE)
```

# Fiche espèce : TURPHI (Bergeronnette printanière)

```{r cars}

```

## Pré-traitement du jdd

1)  Pré-traitement de PE

```{r cars}
####### CHARGEMENT ET MISE EN FORME DU JDD #####
library(readxl)
PE <- read_excel("C:/git/Grand_lieu/DATA/PE.xlsx",
                  col_names = TRUE)
###### annee en facteur 
PE$ANNEE_txt <- as.factor(PE$ANNEE)
library(data.table)
setnames(PE,"ESPECE","CODE")
PE$CODE <- as.factor(PE$CODE)
PE$SITE <- as.factor(PE$SITE)
#summary(PE)
####### annee centre et reduite en numerique 
PE$annee_sc = scale(PE$ANNEE)
```

2)  Pré-traitement de TURPHI_data 

```{r}

TURPHI_data <- subset(PE, CODE == "TURPHI")
#### ENLEVER LES SITES VIDES
occ_site <- tapply(TURPHI_data$ABONDANCE, TURPHI_data$SITE, function(x) sum(x > 0))
hist(tapply(TURPHI_data$ABONDANCE, TURPHI_data$SITE, function(x) sum(x > 0))) 
site_vide <- names(occ_site[occ_site < 1])
site_vide#liste des sites avec 0 occurence de TURPHI 
TURPHI_data2<- TURPHI_data[!(TURPHI_data$SITE %in% site_vide),]
# #### ENLEVER LES ANNEES VIDES
# occ_year <- tapply(TURPHI_data$ABONDANCE, TURPHI_data$ANNEE_txt, function(x) sum(x > 0))
# occ_year
# # Filtrer le jeu de données pour exclure annees de debut vide
# TURPHI_data3<- TURPHI_data2[!(TURPHI_data2$SITE %in% YEAR_vide),]
# ifelse(occ_year[2002]== 0, TURPHI_data2 == TURPHI_data2[!(TURPHI_data2$ANNEE_txt == "2002"),])
#j'ai tente mais faudra prendre une esp qui n'a pas toutes les annees
```

## Les analyses :

1)  [**La variation d'abondance**]{.ul}

Pour visualiser la variation d'abondance de phragmite des joncs, on
compare l'abondance en fonction de l'année. L'année est mise en facteur.
Cela permet de comparer chaque année de façon indépendante (des
evenements distincts).

```{r varab, echo=FALSE}

#PACKAGES
library(glmmTMB)#package pour faire glmm
library(DHARMa)#residus
library(ggplot2)#graph
library(ggeffects)#graph


# Variation d'abondance : Modèle linéaire mixte avec glmmTMB pour chaque espèce
md_va_TURPHI <- glmmTMB(ABONDANCE ~ ANNEE_txt + (1|SITE) , data = TURPHI_data2, family = nbinom2, ziformula = ~1)
summary(md_va_TURPHI)


#Residus 
library(DHARMa)
simulationOutput <- simulateResiduals(fittedModel = md_va_TURPHI, plot = T)#met du temps 
testZeroInflation(simulationOutput)


# Graphique d'abondance en fonction de l'année 
gg2<- ggpredict(md_va_TURPHI,terms = c("ANNEE_txt"))
plot_var_ab <- ggplot(gg2, aes(x = x, y = predicted)) +
  geom_point() +
  geom_line(aes(group = 1)) +
  geom_errorbar(aes(ymin = conf.low, ymax = conf.high), width=0.1) + 
  labs(x = "Année", y = "Abondance", title = paste("Variation d'abondance au fil du temps"))
print(plot_var_ab)


# Créer une table pour la sortie du modèle
print(gg2)
ref <- gg2$predicted[1] 
d_pred <- data.frame(annee = gg2$x,abondance_var = gg2$predicted / ref, ICinf = gg2$conf.low/ref , ICsup = gg2$conf.high/ref)
print(d_pred)
plot(d_pred$annee, d_pred$abondance_var, xlab = "Annee", ylab = "abondance")



```

Que ce passe-t-il sur les années 2016:2018 ?

\#glmmTMB(var rep \~ var expl eff fixe + (1\| var expl eff aleatoire),
data = data, family = type de distribution) \#effet aleatoire des esp
car 2 points d'une meme espece ne sont pas aleatoire \#Ici, on a bcp de
0, ce qui cree un ecart a la moyenne \#ziformula = \~1 permet de prendre
en compte le "trop plein" de 0 (betement recopie) \#la distribution
negative binomiale est une distribution de comptage, utilise en cas de
surdispersion \#il en existe 2, nbinom1 et nbinom2 \#nbinom2 plus
precise )

2)  [**La tendance de l'espèce**]{.ul}

```{r tend}

#tendance de l'espece : Modèle linéaire mixte avec glmmTMB
md_td_TURPHI <- glmmTMB(ABONDANCE ~ annee_sc + (1|SITE) , data = TURPHI_data, family = nbinom2, ziformula = ~1)
summary(md_td_TURPHI)# resume du modèle


#Residus 
simulationOutput <- simulateResiduals(fittedModel = md_td_TURPHI, plot = T)#met du temps 
testZeroInflation(simulationOutput)
res5<-residuals(md_td_TURPHI)
hist(res5, nclass=20, main="", xlab="Residuals", ylab="Occurrence", cex.lab=1.5,col='grey') # distribution des résidus


#Graphique de la tendance 
confint(md_td_TURPHI)
gg3<- ggpredict(md_td_TURPHI,terms = c("annee_sc"))
plot_var_ab <- ggplot(gg3, aes(x = x, y = predicted)) +
  #geom_point() +
  geom_line(aes(group = 1)) +
  #geom_errorbar(aes(ymin = conf.low, ymax = conf.high), width=0.1) + 
  labs(x = "Année", y = "Abondance", title = paste("Abondance de phragmite des joncs au fil du temps"))
print(plot_var_ab)
print(gg3)
ref <- gg3$predicted[1] 
d_pred <- data.frame(annee = gg3$x,abondance_var = gg3$predicted / ref, ICinf = gg3$conf.low/ref , ICsup = gg3$conf.high/ref)
print(d_pred)
plot(d_pred)
d_pred$annee_orig <- (d_pred$annee * sd(PE$ANNEE)) + mean(PE$ANNEE)




# #GRAPHIQUES
# gg2<- ggpredict(mde,terms = c("ANNEE_txt"))
# ggplot(gg2, aes(x = x, )) +
#   geom_point(aes( y= predicted)) +
#   geom_errorbar(aes(x = x, ymin = conf.low, ymax = conf.high), width=0.1) + 
#   labs(x = "Année", y = "Abondance", title = paste("Abondance de phragmite des joncs au fil du temps"))

```

3)  [**Comment évolue la variable habitat ?**]{.ul}

```{r hab}
length(unique(TURPHI_data2$SITE)) #Nombre de sites où elle a été vu sum(TURPHI_data2$ABONDANCE)
#Nombre d'individu de l'espece entendu au total :

list_x <- as.factor(c(2002:2021))

for (x in list_x) { TURPHI_data_new <-
TURPHI_data2[(TURPHI_data2$ANNEE_txt == x),] 
ar <-tapply(TURPHI_data_new$ABONDANCE, TURPHI_data_new$SITE, function(a)
sum(a >= 1))

ar[is.na(ar)] <- 0
presence <- names(ar[ar > 0]) 
nb<- length(presence) 
nb_indiv <- sum(TURPHI_data_new$ABONDANCE) 

tab_x<- data.frame(x,nb, nb_indiv) 

if (x == list_x[1]) {
  tab_occ_site<-tab_x } 
else { tab_occ_site <- rbind(tab_occ_site, tab_x) }

print(tab_occ_site) }

plot(tab_occ_site$nb ~tab_occ_site$x , type = "b", xlab = "Annee", ylab
= "Nombre de points d'ecoute", main = "Graphique du nombre de PE en fonction du temps")

plot(tab_occ_site$nb_indiv ~tab_occ_site$x , type = "b", xlab = "Annee",
ylab = "Nombre d'individus", main = "Graphique du nombre d'indiv en
fonction du temps")
```


Forte baisse puis grande ré-augmentation qui fausse les résultats du modèle. Faut-il refaire les modèles avec des sous jeu de données qui ne comprennent qu'une partie des années ? Courbe en cloche/ effet quadratique a tester ? 

Biblio : 
Rapport d'eval. UICN : Espèce stable /!\ 

Résultat en contradiction avec la biblio ? 

principales pressions : fragmentation des habitats forestiers et dégradation des milieux ouverts (suppression des haies, talus, bosquets dans les agrosystèmes), chasse
principaux habitats : boisements,forêt, parc et jardins 
régime alimentaire : vers de terre, escargots, insecte, fruits, (omnivore)

